【裁判字號】    99,訴,161
【裁判日期】    991012
【裁判案由】    違反毒品危害防制條例等
【裁判全文】
臺灣新竹地方法院刑事判決               99年度訴字第161號
公  訴  人  臺灣新竹地方法院檢察署檢察官
被      告  乙○○
上列被告因竊盜等案件，經檢察官提起公訴（99年度偵字第4284
號、99年度毒偵字第983 號、第1257號），於本院準備程序進行
中，被告就被訴之事實為有罪陳述，經告知簡式審判程序要旨，
並聽取當事人之意見後，裁定進行簡式審判程序判決如下：
    主  文
乙○○犯竊盜罪，累犯，處有期徒刑捌月，扣案如附表1 編號1
所示之物沒收之；又共同犯攜帶兇器毀壞門扇竊盜罪，累犯，處
有期徒刑壹年，扣案如附表1 編號2 至4 所示之物均沒收；又施
用第一級毒品，累犯，處有期徒刑拾月，扣案如附表1 編號5 至
7 所示之物均沒收銷燬，扣案如附表1 編號8 、9 所示之物均沒
收。應執行有期徒刑貳年貳月，扣案如附表1 編號5 至7 所示之
物均沒收銷燬，扣案如附表1 編號1 至4 、編號8 、9 所示之物
均沒收。
    事  實
一、乙○○前於民國89年間，因施用第二級毒品案件，經臺灣板
    橋地方法院以89年度毒聲字第2903號裁定送勒戒處所觀察勒
    戒後，認無繼續施用毒品傾向，由臺灣板橋地方法院檢察署
    檢察官於89年12月26日以89年度毒偵緝字第1336號為不起訴
    處分確定，於90年間又施用第一級毒品、第二級毒品案件，
    經臺灣高雄地方法院以91年度毒聲字第3028號裁定送勒戒處
    所觀察勒戒後，認無繼續施用毒品傾向，由臺灣高雄地方法
    院檢察署檢察官於92年2 月23日以92年度毒偵緝字第88號為
    不起訴處分確定；復於95年間因施用毒品案件，經臺灣臺北
    地方法院於95年12月18日以95年度訴字第1768號判決判處有
    期徒刑10月、6 月，定應執行刑有期徒刑1 年2 月，嗣因適
    用中華民國九十六年罪犯減刑條例，經同院以96年度聲減字
    第864 號裁定分別減為有期徒刑5 月、3 月，並定應執行刑
    有期徒刑7 月確定；再於95年間因竊盜等案件，經臺灣板橋
    地方法院於98年10月18日以96年度易字第1836號判決判處有
    期徒刑1 年、拘役40日，同時減刑為6 月、拘役20日，並於
    96 年11 月16日確定；又於96年間因施用毒品案件，經臺灣
    板橋地方法院於96年8 月27日以96年度訴字第2530號判決有
    期徒刑3 月、7 月，定應執行刑8 月，並於96年10月8 日確
    定；另於96年間因竊盜案件，經臺灣基隆地方法院於96年10
    月23日以96年度訴字第624 號判決判處有期徒刑1 年6 月、
    減刑為9 月，並於96年11月19日確定，上開各罪經接續執行
    ，於98年6 月26日縮刑期滿假釋出監，於98年10月20日假釋
    期滿未經撤銷保護管束視為執行完畢。
二、詎乙○○仍不知悔悟，或單獨、或與丁○○（待到案後另行
    審結）為下列之犯行：
  (一)於99年5 月18日13時許，基於意圖為自己不法所有之竊盜犯
    意，在新竹市○區○○路快速道路橋下「福伯公廟」往西約
    50公尺處，以其所有之自備如附表1 編號1 所示鑰匙1 支，
    竊取丙○○所有車號CR-8901 號自用小客車，得手後供己代
    步之用。
  (二)於99年5 月13日13時50分許，與丁○○共同基於意圖為自己
    不法所有之竊盜犯意聯絡及行為分擔，由丁○○先行查看甲○○、戊○○位在新竹市○區○○街54巷14號住處附近之員
    警巡邏表，並手持無線電對講機至車上接應把風，由乙○○
    持客觀上足以危害他人之生命、身體，可供兇器使用之附表
    1 編號2 至4 所示之千斤頂、千斤頂扳手1 支及無線電對講
    機，毀壞上開房屋1 樓車庫鐵門，侵入該房屋後，徒手竊取
    戊○○所有如附表2 所示之物。
  (三)基於施用第一級毒品海洛因及第二級毒品甲基安非他命之犯
    意，於99年5 月23日5 時許，在新竹市○○路137 號薇閣汽
    車旅館內，將第一級毒品海洛因及第二級毒品甲基安非他命
    置於玻璃球內加熱吸食之方式，同時施用第一級毒品海洛因
    、第二級毒品甲基安非他命1 次。嗣於同日19時許，在上開
    處所，為警查獲，經採集其尿液送驗結果，呈嗎啡及甲基安
    非他命陽性反應，而知悉上情。
三、案經戊○○訴由新竹市警察局第一分局報請臺灣新竹地方法
    院檢察署檢察官偵查起訴。
    理  由
壹、程序方面：
一、按除被告所犯為死刑、無期徒刑、最輕本刑為3 年以上有期
    徒刑之罪或高等法院管轄第一審案件者外，於第一次審判期
    日前之準備程序進行中，被告先就被訴事實為有罪之陳述時
    ，審判長得告知被告簡式審判程序之旨，並聽取當事人、代
    理人、辯護人及輔佐人之意見後，裁定進行簡式審判程序，
    刑事訴訟法第273 條之1 第1 項定有明文。經核本件被告乙○○人所犯係死刑、無期徒刑、最輕本刑為3 年以上有期徒
    刑以外之罪，其於準備程序中就被訴事實為有罪之陳述，經
    法官告知簡式審判程序之旨，並聽取公訴人、被告乙○○之
    意見後，本院爰依首揭規定，合議裁定由受命法官獨任進行
    簡式審判程序。
二、按被告以外之人於審判外之陳述，雖不符刑事訴訟法第159
    條之1 至第159 條之4 之規定，而經當事人於審判程序同意
    作為證據，法院審酌該言詞陳述或書面陳述作成時之情況，
    認為適當者，亦得為證據，刑事訴訟法第159 條之5 第1 項
    定有明文。本件檢察官、被告乙○○於本院審判程序時，就
    本判決所引用其他審判外之言詞或書面陳述，就證據能力均
    不爭執，本院認該具有傳聞證據性質之證據，其取得過程並
    無瑕疵，且與待證事實具有關聯性，證明力非明顯過低，以
    之作為證據係屬適當，認俱得為證據。
貳、實體部分：
一、事實認定方面：
  (一)就被告所犯事實二(一)竊盜部分：
    上開犯罪事實，業經被告乙○○於警詢、偵查及本院審理時
    均坦承不諱（見99年度偵字第4284號卷第12頁背面至第13頁
    、第15頁背面、第148 頁至第149 頁、第177 頁至第178 頁
    、99年度偵聲字第149 號卷第20頁至第24頁、本院卷第20頁
    至第24頁、第49頁至第53頁、第73頁、第78頁至第85頁），
    核與證人即被害人丙○○在警詢、偵查中證述情節相符（見
    99年度偵字第4284號卷第31頁至第35頁、第192 頁至第194
    頁），復有贓物認領保管單1 紙、車籍資料- 基本資料詳細
    畫面1 紙在卷可稽（見99年度偵字第4284號卷第72頁、第10
    3 頁），足認被告乙○○自白與事實相符。
  (二)就被告所犯事實二(二)共同加重竊盜部分：
    上開犯罪事實，業經被告乙○○於警詢、偵查及本院審理時
    均坦承不諱（見99年度偵字第42 84 號卷第13頁至第14頁背
    面、第15頁背面、第148 頁至第149 頁、第178 頁至第179
    頁、99年度偵聲字第149 號卷第20頁至第24頁、本院卷第20
    頁至第24頁、第49頁至第53頁、第73頁、第78頁至第85頁）
    核與共同被告丁○○供述（見99年度偵字第4284號卷第20頁
    至第20頁背面、第22頁背面至第23頁、第149 頁、第175 頁
    至177 頁）、被害人戊○○指述相符（見99年度偵字第4284
    號卷第38頁背面至第39頁、第177 頁至第178 頁）；另有搜
    索扣押筆錄、贓物認領保管單6 紙、現場照片41幀、刑案現
    場測繪圖1 紙、甲○○住宅遭竊現場照片27幀、新竹市警察
    局第一分局函暨檢附之甲○○住宅遭竊盜案鑑定書在卷可按
    （見99年度偵字第4284號卷第56頁至第71頁卷、第73頁至第
    77頁至第98頁、第102 頁、第130 頁至第143 頁、第189 頁
    、第196 頁至第198 頁背面），足認被告乙○○自白與事實
    相符。
  (三)就被告所犯事實二(三)施用第一級、第二級毒品部分：
    上開犯罪事實，業經被告乙○○於警詢、偵查及本院審理時
    均坦承不諱（見99年度偵字第4284號卷第13頁至第14頁背面
    、第15頁背面、第148 頁至第149 頁、第178 頁至第179 頁
    、99年度偵聲字第149 號卷第20頁至第24頁、本院卷第20頁
    至第24頁、第49頁至第53頁、第73頁、第78頁至第85頁），
    且被告此次驗尿結果，呈現安非他命類（安非他命、甲基安
    非他命）及鴉片類（嗎啡）之陽性反應，檢體編號核亦無誤
    ，且所扣得如附表編號5 、6 所示之物分別為第一級毒品海
    洛因、第二級毒品甲基安非他命等情，有臺灣尖端先進生技
    醫藥股份有限公司報告日期2010.06.04報告序號竹一-1之濫
    用藥物檢驗報告、新竹市警察局毒品犯罪嫌疑人尿液採驗作
    業管制紀錄、法務部調查局99年8 月12日調科壹字第099003
    70400 號鑑定書及99年8 月5 日調科壹字第09923017150 號
    鑑定書在卷可憑（99年度毒偵字第983 號卷第78頁至第79頁
    、本院卷第40頁、第42頁），堪認被告確於上開時間、地點
    ，有施用第一級毒品海洛因及施用第二級毒品甲基安非他命
    之行為，則被告上開於本院之任意自白核與事實相符而可採
    信。
  (四)本案事證已明，被告前揭各該犯行均堪以認定。
二、論罪科刑：
  (一)就事實二(一)竊盜部分：核被告所為，係犯刑法第320 條第1
    項竊盜罪。
  (二)就事實二(二)共同加重竊盜部分：
    按刑法第321 條第1 項第3 款之攜帶兇器竊盜罪，係以行為
    人攜帶兇器為其加重要件，此所謂兇器，其種類並無限制，
    凡客觀上足對人之生命、身體、安全構成威脅，具有危險性
    即已足，並不以攜帶之初有行兇之意圖為必要（最高法院79
    年台上字第5253號判例可資參照）。查本件被告持以犯上開
    竊盜犯行所用如附表1 編號4 、5 所示千斤頂、千斤頂扳手
    ，係被告持以毀壞甲○○、戊○○上開住處鐵門而行竊盜犯
    行所用等情，亦據被告自承在卷，上開金屬材質之千斤頂、
    千斤頂扳手用以毀壞鐵門，亦足以之毆擊於人之身體，更足
    以嚴重危害人之生命、身體安全，此乃事務之常，堪認被告
    所持以犯上開竊盜犯行所用之千斤頂、千斤頂扳手，客觀上
    均具有危險性，可供兇器使用甚明，而屬刑法第321 條第1
    項第3 款所稱之兇器。被告攜帶客觀上足以充當兇器使用之
    千斤頂、千斤頂扳手，毀壞被害人甲○○、戊○○上址住處
    鐵門，進入被害人甲○○、戊○○住處行竊，所為係犯刑法
    第321 條第1 項第2 款、第3 款之攜帶兇器毀壞門扇竊盜罪
    。被告乙○○與丁○○就上開犯罪事實有犯意聯絡及行為分
    擔，應論以共同正犯。
  (三)就事實二(三)施用第一級、第二級毒品部分：
    核被告所為，分別係犯毒品危害防制條例第10條第1 項施用
    第一級毒品罪、同條第2 項施用第二級毒品罪。被告持有毒
    品，復進而施用，其持有毒品之低度行為，為施用毒品之高
    度行為所吸收，均不另論罪。又被告以一施用行為，同時觸
    犯上開二罪，為想像競合犯，依刑法第55條規定，應從一重
    之施用第一級毒品罪處斷。
  (四)被告所犯上開各罪間，犯意各別，應予分論併罰。被告前有
    如犯罪事實欄所載之論罪科刑及執行完畢之紀錄，有前揭前
    案紀錄表可按，其受有期徒刑執行完畢，於5 年以內故意再
    犯本件最重本刑為有期徒刑以上之罪，為累犯，應依刑法第
    47 條 第1 項規定，加重其刑。爰審酌被告正值壯年，不思
    以正當方式取得所需，竟竊取他人財物，危害社會治安，所
    為實不足取，另施用毒品，足以戕害其身心，滋生其他犯罪
    ，惡化治安，嚴重損及公益，且被告前曾犯有施用毒品，復
    經觀察勒戒執行完畢，其竟再為本件施用毒品犯行，顯見其
    不思悔改，自我控制能力亦顯不佳；惟另考量被告於犯後已
    能坦承犯行，而竊取之物大部分業已歸還，而其施用毒品之
    行為於本質上係屬自我戕害行為，兼衡其之犯罪動機、目的
    、智識程度及其家庭經濟狀況暨檢察官求刑等一切情狀，分
    別量處如主文所示之刑，並定其應執行刑，以示懲儆。
  (五)沒收部分：
    1.扣案之如附表1 編號1 中之鑰匙1 支，係被告乙○○所有
      持以行竊被害人丙○○上開自用小客車之物，業據其供陳
      在卷，爰依刑法第38條第1 項第2 款之規定諭知沒收。
    2.扣案如附表1 編號2 至4 所示，為被告所有且供其為事實
      二(二)加重竊盜所用，業據被告供明在卷，應依刑法第38條
      第1 項第2 款之規定分別宣告沒收。
    3.扣案如附表1 編號5 、6 所示之毒品，經送鑑定之結果分
      別含海洛因及甲基安非他命成分等情，有法務部99年8 月
      5 日調科壹字第09923017150 號及及99年8 月5 日調科壹
      字第09923017150 號鑑定書各1 紙在卷可稽（見本院卷第
      40頁、第42頁），爰均應依毒品危害防制條例第18條第1
      項前段之規定沒收銷燬之。至附表1 編號7 所示殘渣袋（
      含有微量海洛因殘渣無法磅秤，殘渣與殘渣袋無法析離）
      依毒品危害防制條例第18條第1 項前段規定宣告沒收並銷
      燬之；又扣案如附表1 編號8 、9 所示之物，為被告所有
      且係供其施用第一級、第二級毒品犯行時所用之物等情，
      業據被告供述在卷，爰應依刑法第38條第1 項第2 款之規
      定宣告沒收之。
    4.至扣案如附表1 編號10至25所示之物，雖為被告乙○○所
      有，然無證據證明係供被告犯罪所用之物，爰均不另為沒
      收之諭知，附此敘明。
  (六)公訴意旨另以被告乙○○前有多次竊盜、毒品前科，且為累
    犯，僅單純施以刑罰恐難收矯正之效，而求處併諭知強制工
    作語。然按18歲以上之竊盜犯、贓物犯，有犯罪之習慣者，
    得於刑之執行前，令入勞動場所強制工作；又有犯罪之習慣
    或因遊蕩或懶惰成習而犯罪者，亦得宣告於刑之執行前，令
    入勞動場所強制工作，竊盜犯贓物犯保安處分條例第3 條第
    1 項、刑法第90條第1 項固分別定有明文。然查，保安處分
    之本質，乃係針對受處分人將來之危險性所為之處置，以達
    教化、治療之目的，為刑罰之補充制度。我國現行刑法採刑
    罰與保安處分雙軌制，目的係在維持行為責任之刑罰原則下
    ，為協助行為人再社會化之功能，以及改善行為人潛在之危
    險性格，期能達成根治犯罪原因、預防犯罪之特別目的。而
    觀諸強制工作之保安處分意旨，應旨在對嚴重職業性犯罪及
    欠缺正確工作觀念或無正常工作，而顯有犯罪之習慣，且因
    遊蕩、懶惰成習而犯罪者，強制其從事勞動，以學習一技之
    長及正確之謀生觀念，使其日後重返社會，能適應社會生活
    。又查竊盜犯贓物犯保安處分條例第3 條第1 項，乃至刑法
    第90條第1 項所規定之「強制工作」，均係以強制之方式，
    使人從事勞動工作。是其雖名之為保安處分，然就剝奪人身
    自由之意義而言，實幾與刑罰無異，是就行為人「犯罪習慣
    」之認定，自當尤須審慎，而非可徒憑主觀臆測為斷。再按
    竊盜犯贓物犯保安處分條例第3 條第1 項、刑法第90條第1
    項之規定，即係本於保安處分應受比例原則之規範，使強制
    工作保安處分之宣告，須與行為人所為行為之嚴重性、行為
    人所表現之危險性及對於行為人未來行為之期待性等相當之
    意旨而制定，而由法院視行為人之危險性格，決定應否令入
    勞動處所強制工作，以達預防之目的（最高法院91年度臺上
    字第4625號判決意旨參照）。因此，法院是否依竊盜犯贓物
    犯保安處分條例第3 條第1 項規定，諭知刑前強制工作，端
    以行為人事後再犯案之危險性高低而定，亦即縱然行為人之
    犯行，符合竊盜犯贓物犯保安處分條例第3 條第1 項之有犯
    罪習慣規定，若法院審酌行為人之犯罪態樣及所諭知宣告刑
    之期間後，認行為人在經執行宣告刑後，其事後再犯案之危
    險性，尚非甚高時，自無再諭知刑前強制工作之必要。經查
    ：被告雖有5 次竊盜前科，並入監服刑執行完畢，惟其每次
    竊盜犯行時間非近，或間隔數年或數月不一，且本案2 次竊
    盜犯行情節尚非重大，而本案前揭刑罰，能否遽認仍不足以
    收教化之效，有宣告強制工作之必要，尚非無斟酌之餘地；
    是以被告所為犯行之嚴重性、行為人所表現之危險性及對於
    行為人未來行為之期待性，依比例原則而為綜合判斷，難認
    被告有令入勞動場所強制工作之必要。本院因認本案尚無應
    對被告宣告令予強制工作之必要，以符比例原則，併予敘明
    。
據上論斷，應依刑事訴訟法第273 條之1 、第299 條第1 項前段
，刑法第11條、第28條、第55條、第320 條、第321 條第1 項第
2 款、第3 款、第47條第1 項、第38條第1 項第2 款，毒品危害
防制條例第10條第1 項、第2 項、第18條第1 項前段，判決如主
文。
本案經檢察官黃慧倫到庭執行職務。
中    華    民    國    99    年    10    月    12    日
                  刑事第一庭  法  官  朱美璘
如不服本判決應於收受判決後10日內向本院提出上訴書狀，並應
敘述具體理由。其未敘述上訴理由者，應於上訴期間屆滿後20日
內向本院補提理由書(均須按他造當事人之人數附繕本)「切勿逕
送上級法院」。
中    華    民    國    99    年    10    月    12    日
                              書記官  楊嘉惠
附錄本案論罪科刑法條：
刑法第320條
意圖為自己或第三人不法之所有，而竊取他人之動產者，為竊盜
罪，處5年以下有期徒刑、拘役或500元以下罰金。
意圖為自己或第三人不法之利益，而竊佔他人之不動產者，依前
項之規定處斷。
前二項之未遂犯罰之。
刑法第321條第1項：
犯竊盜罪而有左列情形之一者，處6月以上、5年以下有期徒刑：
一、於夜間侵入住宅或有人居住之建築物、船艦或隱匿其內而犯
    之者。
二、毀越門扇、牆垣或其他安全設備而犯之者。
三、攜帶兇器而犯之者。
四、結夥3 人以上而犯之者。
五、乘火災、水災或其他災害之際而犯之者。
六、在車站或埠頭而犯之者。
毒品危害防制條例第10條
施用第一級毒品者，處6月以上5年以下有期徒刑。
施用第二級毒品者，處3年以下有期徒刑。
附表1：
┌──┬────┬───┬──────┬┬──┬────┬───┬───────┐
│編號│  物品  │ 數量 │    備註    ││編號│  物品  │ 數量 │    備註      │
├──┼────┼───┼──────┼┼──┼────┼───┼───────┤
│ 1  │黑色鑰匙│1支   │竊取事實二(一)││ 14 │螺絲起子│ 7支  │              │
│    │頭之鑰匙│      │所示之物所用││    │        │      │              │
├──┼────┼───┼──────┼┼──┼────┼───┼───────┤
│ 2  │千斤頂扳│1支   │竊取事實二(二)││ 15 │反光鏡  │1個   │              │
│    │手      │      │所示之物所用││    │        │      │              │
├──┼────┼───┼──────┼┼──┼────┼───┼───────┤
│ 3  │銀色千斤│1組   │竊取事實二(二)││ 16 │黑色千斤│1組   │              │
│    │頂      │      │所示之物所用││    │頂      │      │              │
├──┼────┼───┼──────┼┼──┼────┼───┼───────┤
│ 4  │無線電對│2台   │竊取事實二(二)││ 17 │十字扳手│1支   │              │
│    │講機    │      │所示之物所用││    │        │      │              │
├──┼────┼───┼──────┼┼──┼────┼───┼───────┤
│ 5  │甲基安非│17包  │合計淨重15.0││ 18 │管鉗    │1支   │              │
│    │他命    │      │03公克，驗餘││    │        │      │              │
│    │        │      │淨重14.99公 ││    │        │      │              │
│    │        │      │克          ││    │        │      │              │
├──┼────┼───┼──────┼┼──┼────┼───┼───────┤
│ 6  │海洛因  │2包   │淨重分別為1.││ 19 │加力鉗  │1支   │              │
│    │        │      │1.05公克、2.││    │        │      │              │
│    │        │      │09公克，驗餘││    │        │      │              │
│    │        │      │淨重分別為1.││    │        │      │              │
│    │        │      │04公克、2.08││    │        │      │              │
│    │        │      │公克        ││    │        │      │              │
├──┼────┼───┼──────┼┼──┼────┼───┼───────┤
│ 7  │殘渣袋  │2個   │供犯事實二(三)││ 20 │老虎鉗  │ 1支  │              │
│    │        │      │施用毒品所用││    │        │      │              │
├──┼────┼───┼──────┼┼──┼────┼───┼───────┤
│ 8  │電子磅秤│1個   │供犯事實二(三)││ 21 │六角扳手│ 1組  │              │
│    │        │      │施用毒品所用││    │        │      │              │
├──┼────┼───┼──────┼┼──┼────┼───┼───────┤
│ 9  │玻璃球  │17個  │供犯事實二(三)││ 22 │手電筒  │ 1支  │              │
│    │        │      │施用毒品所用││    │        │      │              │
├──┼────┼───┼──────┼┼──┼────┼───┼───────┤
│ 10 │鑰匙    │4支   │            ││ 23 │手套    │ 10雙 │              │
├──┼────┼───┼──────┼┼──┼────┼───┼───────┤
│ 11 │大型六角│1支   │            ││ 24 │套筒扳手│1支   │              │
│    │扳手    │      │            ││    │        │      │              │
├──┼────┼───┼──────┼┼──┼────┼───┼───────┤
│ 12 │開鎖工具│10支  │            ││ 25 │分裝袋  │15個  │              │
│    │        │      │            ││    │        │      │              │
├──┼────┼───┼──────┼┼──┼────┼───┼───────┤
│ 13 │梅花扳手│2支   │            ││    │        │      │              │
└──┴────┴───┴──────┴┴──┴────┴───┴───────┘
附表二：被害人戊○○被竊之物
┌──┬────┬───┬──────┬┬──┬────┬───┬───────┐
│編號│物品名稱│數量  │   備註     ││編號│物品名稱│數量  │   備註       │
├──┼────┼───┼──────┼┼──┼────┼───┼───────┤
│ 1  │攝影機  │1台   │            ││ 2  │寶石戒指│1只   │              │
│    │        │      │            ││    │（男用）│      │              │
├──┼────┼───┼──────┼┼──┼────┼───┼───────┤
│ 3  │鑽石戒指│1只   │            ││ 4  │墜子金質│1只   │              │
│    │（女用）│      │            ││    │框      │      │              │
├──┼────┼───┼──────┼┼──┼────┼───┼───────┤
│ 5  │手錶    │1只   │            ││ 6  │項鍊    │14條  │              │
├──┼────┼───┼──────┼┼──┼────┼───┼───────┤
│ 7  │金項鍊  │1條   │            ││ 8  │現金    │新台幣│僅取回351元   │
│    │        │      │            ││    │        │2000至│              │
│    │        │      │            ││    │        │3000元│              │
├──┼────┼───┼──────┼┼──┼────┼───┼───────┤
│ 9  │越南盾  │75000 │            ││ 10 │泰銖    │1360銖│              │
│    │        │盾    │            ││    │        │      │              │
├──┼────┼───┼──────┼┼──┼────┼───┼───────┤
│ 11 │皮包    │3只   │            ││ 12 │鑽石戒指│1只   │              │
├──┼────┼───┼──────┼┼──┼────┼───┼───────┤
│ 13 │玉鐲    │4只   │            ││ 14 │珍珠耳環│2對   │              │
├──┼────┼───┼──────┼┼──┼────┼───┼───────┤
│ 15 │珍珠墜子│1個   │            ││ 16 │珍珠項鍊│6條   │              │
├──┼────┼───┼──────┼┼──┼────┼───┼───────┤
│ 17 │水晶手鍊│2條   │            ││ 18 │羊年紀念│1枚   │              │
│    │        │      │            ││    │金幣    │      │              │
├──┼────┼───┼──────┼┼──┼────┼───┼───────┤
│ 19 │MP3     │1台   │            ││ 20 │紅包袋  │4包   │              │
├──┼────┼───┼──────┼┼──┼────┼───┼───────┤
│ 21 │遠東百貨│30張  │            ││ 22 │LV手提包│2只   │              │
│    │禮卷    │      │            ││    │        │      │              │
├──┼────┼───┼──────┼┼──┼────┼───┼───────┤
│ 23 │ZODENCE │1只   │            ││ 24 │COACH女 │1個   │              │
│    │皮包    │      │            ││    │用背包  │      │              │
├──┼────┼───┼──────┼┼──┼────┼───┼───────┤
│ 25 │珍珠手鍊│1條   │            ││ 26 │玉墬子  │2個   │              │
├──┼────┼───┼──────┼┼──┼────┼───┼───────┤
│ 27 │耳環    │2對   │            ││ 28 │墜子    │7個   │              │
├──┼────┼───┼──────┼┼──┼────┼───┼───────┤
│ 29 │胸針    │1枚   │            ││ 30 │戒指    │1只   │              │
├──┼────┼───┼──────┼┼──┼────┼───┼───────┤
│ 31 │水晶項鍊│1條   │            ││ 32 │珍珠魚黑│1個   │              │
│    │        │      │            ││    │色背包  │      │              │
├──┼────┼───┼──────┼┼──┼────┼───┼───────┤
│ 33 │珍珠魚黑│1個   │            ││ 34 │COWA女用│1個   │              │
│    │色手提包│      │            ││    │背包    │      │              │
├──┼────┼───┼──────┼┼──┼────┼───┼───────┤
│ 35 │CASCING │1個   │            ││ 36 │WST男用 │1個   │              │
│    │皮包    │      │            ││    │背包    │      │              │
├──┼────┼───┼──────┼┼──┼────┼───┼───────┤
│ 37 │LV紅色晚│1個   │            ││ 38 │美金    │800元 │搜索扣押時    │
│    │宴包    │      │            ││    │        │      │未尋獲        │
├──┼────┼───┼──────┼┼──┼────┼───┼───────┤
│ 39 │人民幣  │1000元│搜索扣押時  ││ 40 │歐元    │若干  │搜索扣押時    │
│    │        │      │未尋獲      ││    │        │      │未尋獲        │
└──┴────┴───┴──────┴┴──┴────┴───┴───────┘

司法院資訊處製作；財團法人民間司法改革基金會備份。
